臺灣板橋地方法院刑事判決　　　　　　　100年度訴字第424號
公　訴　人　臺灣板橋地方法院檢察署檢察官
被　　　告　劉鳳萍
上列被告因違反毒品危害防制條例案件，經檢察官提起公訴（99
年度毒偵字第8156號），本院依簡式審判程序審理後，判決如下
：
    主    文
劉鳳萍施用第一級毒品，累犯，處有期徒刑壹年貳月。扣案第一
級毒品海洛因合計驗餘淨重零點肆肆公克及第二級毒品甲基安
非他命合計驗餘淨重貳點捌陸肆陸公克，均沒收銷燬之；扣案包
裹上開海洛因、甲基安非他命之包裝袋共玖個、分裝杓壹支及分
裝袋個，均沒收之。
    事    實
一、劉鳳萍前因施用毒品案件，經本院以93年度毒聲字第50號裁
    定送觀察、勒戒，經觀察、勒戒後，認無繼續施用毒品傾向
    ，於民國93年2 月13日由臺灣板橋地方法院檢察署檢察官以
    93年度毒偵字第352 號為不起訴處分確定，並於同年3 月11
    日執行完畢釋放出臺灣臺北看守所（現更名為法務部矯正署
    臺北看守所）附設勒戒處所，惟其於前開觀察、勒戒執行完
    畢釋放後5 年內，復先後因施用第一級、第二級毒品，分別
    經本院以95年度訴字第1768號判決判處有期徒刑7 月、4 月
    確定（下稱甲、乙刑期）；經臺灣臺北地方法院以95年度訴
    字第1958號判決判處有期徒刑8 月、5 月確定（下稱丙、丁
    刑期）；經本院以96年度訴字第1059號判決判處有期徒刑9
    月、6 月確定（下稱戊、己刑期），嗣前揭各刑期均經本院
    以96年度聲減字第2142號裁定予以減刑，並就甲、乙、丙、
    丁刑期減刑後之刑期，合併定應執行有期徒刑10月15日確定
    （下稱庚刑期）；就戊、己刑期減刑後之刑期，合併定應執
    行有期徒刑7 月確定（下稱辛刑期），而劉鳳萍經入監接續
    執行庚、辛刑期，甫於97年6 月10日縮刑期滿徒刑執行完畢
    。
二、詎劉鳳萍仍不知悔改，竟基於併同施用第一級、第二級毒品
    之犯意，於99年8 月11日上午某時許，在新北市蘆洲區（即
    臺北縣蘆洲市，於99年12月25日改制更名）民權路194 號7
    樓居住處，以將第一級毒品海洛因及第二級毒品甲基安非他
    命一起放置在其所有之玻璃球吸食器內，再點火燒烤吸食煙
    霧之方式，同時施用海洛因、甲基安非他命1 次。嗣於同日
    上午10時45分許，為警持搜索票在前址居住處查獲劉鳳萍，
    並當場扣得其所有之海洛因（合計淨重0.445 公克、合計驗
    餘淨重0.443 公克）2 包、甲基安非他命（合計淨重2.865
    公克、合計驗餘淨重2.8646公克）7 包，及供其施用第一級
    、第二級毒品使用之分裝杓1 支及分裝袋3 個等物。
三、案經臺北縣政府警察局（現已改制更名為新北市政府警察局
    ）淡水分局移請臺灣士林地方法院檢察署檢察官呈請臺灣高
    等法院檢察署檢察長令轉臺灣板橋地方法院檢察署檢察官偵
    查後提起公訴。
    理    由
一、本案被告劉鳳萍所犯均係死刑、無期徒刑、最輕本刑為3 年
    以上有期徒刑以外之罪，其於準備程序就被訴事實皆為有罪
    之陳述，經本院當庭告知簡式審判程序之旨，並聽取公訴人
    、被告之意見後，經合議庭裁定由受命法官獨任進行簡式審
    判程序審理，合先敘明。
二、上揭犯罪事實，業據被告劉鳳萍於檢察官訊問及本院審理時
    均坦承不諱，而其於99年8 月11日為警查獲後，經採集尿液
    送台灣檢驗科技股份有限公司囑託鑑定結果，確呈嗎啡（按
    海洛因經施用進入人體後，係水解還原成嗎啡，再代謝排出
    體外，業據行政院衛生署藥物食品檢驗局以73藥檢壹字第03
    0221號函文說明綦詳，而為本院辦理施用第一級毒品案件職
    務上所已知）及甲基安非他命之陽性反應，有該公司99年8
    月27日濫用藥物檢驗報告1 份在卷可憑；另同日為警扣案之
    黃色粉末2 包，經送交通部民用航空局航空醫務中心鑑驗，
    合計淨重0.445 公克、合計驗餘淨重0.443 公克，檢出海洛
    因成分，有該中心99年12月15日航藥鑑字第0997610 號毒品
    鑑定書1 份在卷可憑；另扣案之透明結晶7 包（即經警編號
    1 至7 送驗者），經同送交通部民用航空局航空醫務中心鑑
    驗，合計淨重2.865 公克、合計驗餘淨重2.8646公克，皆檢
    出甲基安非他命成分，亦有該中心99年9 月16日航藥鑑字第
    0995842 號毒品鑑定書1 份附卷可稽，均足以佐證被告自白
    與事實相符，堪以採信。再被告前因施用毒品案件，經本院
    以93年度毒聲字第50號裁定送觀察、勒戒，經觀察、勒戒後
    ，認無繼續施用毒品傾向，於93年2 月13日由臺灣板橋地方
    法院檢察署檢察官以93年度毒偵字第352 號為不起訴處分確
    定，並於同年3 月11日執行完畢釋放出臺灣臺北看守所附設
    勒戒處所，惟其於前開觀察、勒戒執行完畢釋放後5 年內，
    復先後因施用第一級、第二級毒品，分別經本院以95年度訴
    字第1768號判決判處有期徒刑7 月、4 月確定；經臺灣臺北
    地方法院以95年度訴字第1958號判決判處有期徒刑8 月、5
    月確定；經本院以96年度訴字第1059號判決判處有期徒刑9
    月、6 月確定等情，有臺灣高等法院被告前案紀錄表1 份附
    卷可稽，足徵被告係於觀察、勒戒執行完畢釋放後5 年內，
    復有施用第一級、第二級毒品犯行經法院判處罪刑後，始進
    而再為本案同時施用海洛因、甲基安非他命之事證明確，已
    非毒品危害防制條例第20、23條所定之「初犯」或「5 年後
    再犯」情形（最高法院95年度第7 次刑事庭會議紀錄參照）
    ，自應依法論科。
三、按海洛因、甲基安非他命分別屬毒品危害防制條例第2 條第
    2 項第1 款、第2 款規定之第一級、第二級毒品，是核被告
    劉鳳萍所為，係犯毒品危害防制條例第10條第1 項、第2 項
    之施用第一級、第二級毒品罪。被告為施用海洛因、甲基安
    非他命而持有海洛因、甲基安非他命之低度行為，各為其施
    用第一級、第二級毒品之高度行為所吸收，均不另論罪。查
    被告前有如事實欄一、所載之刑案前科及徒刑執行情形，有
    前開臺灣高等法院被告前案紀錄表在卷足徵，其於有期徒刑
    執行完畢5 年內故意再犯本案有期徒刑以上之前開二罪，依
    刑法第47條第1 項規定皆成立累犯，並均應加重其刑。又被
    告於99年8 月11日上午某時許，係以同一吸食行為違犯上揭
    施用第一級、第二級毒品罪名，是其所為屬想像競合犯，應
    依刑法第55條規定，從一重之施用第一級毒品罪處斷。爰審
    酌被告前已有因施用第一級、第二級毒品經法院判處刑罰之
    前科紀錄，竟仍不思尋求正當之身心發展，再併同施用足以
    導致精神障礙、性格異常，甚至造成生命危險之海洛因、甲
    基安非他命，戕害一己之身心健康，對社會治安可能之危害
    程度非微，惟其於犯後尚知坦認全部犯行等一切情狀，量處
    如主文所示之刑，以示懲儆。末查，扣案海洛因合計驗餘淨
    重0.443 公克及甲基安非他命合計驗餘淨重2.8646公克，分
    別屬查獲之第一級、第二級毒品，應依毒品危害防制條例第
    18條第1 項前段規定，均諭知沒收銷燬之（因檢驗需要而經
    取用滅失之部分，不再宣告沒收銷燬）；另扣案包裹上開海
    洛因、甲基安非他命之包裝袋共9 個，均係用於防止毒品裸
    露、潮濕，便於攜帶施用，與扣案分裝杓1 支及分裝袋3 個
    ，皆屬被告所有供其為前揭施用第一級、第二級毒品犯行所
    用之物，亦據被告陳明在卷，爰依刑法第38條第1 項第2 款
    規定，均併予諭知沒收之。至警方於99年8 月11日雖尚同時
    扣得被告所有之假麻黃鹼1 包（即經警編號8 送驗者，係屬
    第四級毒品先驅原料）、不明粉末1 包（經被告敘明應係糖
    粉）、無線網卡1 支及手機2 支（含行動電話門號卡）等物
    ，惟被告於檢察官訊問及本院審理時，一致供稱：前揭物品
    與其施用毒品無關等語明確，查被告既已坦承本案施用第一
    級、第二級毒品犯行不諱，衡情應無就此再特意為虛偽陳述
    之必要，而遍查卷內亦無足認被告前揭所言與事實不符之積
    極證據，上開物品經核復非屬違禁物或本院應義務沒收之物
    ，故爰均不予宣告沒收，附此敘明。
據上論斷，應依刑事訴訟法第273 條之1 第1 項、第299 條第1
項前段，毒品危害防制條例第10條、第18條第1 項前段，刑法第
11條前段、第47條第1 項、第55條、第38條第1 項第2 款，判決
如主文。
本案經檢察官王家春到庭執行職務。
中    華    民    國   100    年    3     月    31    日
                  刑事第七庭  法  官  張 兆 光
上列正本證明與原本無異。
如不服本判決，應於判決送達後10日內敘明上訴理由，向本院提
出上訴狀 (應附繕本) ，上訴於臺灣高等法院。其未敘述上訴理
由者，應於上訴期間屆滿後20日內向本院補提理由書「切勿逕送
上級法院」。
                              書記官  曹 秋 冬
中    華    民    國   100    年    3     月    31    日
附錄本案論罪科刑法條：
毒品危害防制條例第10條
施用第一級毒品者，處6 月以上5 年以下有期徒刑。
施用第二級毒品者，處3 年以下有期徒刑。